臺灣新北地方法院刑事判決　　　　　　 109年度訴字第1496號
公　訴　人　臺灣新北地方檢察署檢察官
被　　　告　喻修富




選任辯護人　林煥程律師（法扶律師）
被　　　告　吳易寰




指定辯護人　本院公設辯護人　湯明純　
被　　　告　彭致傑




選任辯護人　魏志霖律師（法扶律師）
上列被告等因殺人未遂案件，經檢察官提起公訴（109 年度偵字
第32482 號），本院判決如下：
    主  文
本件公訴不受理。
    理  由                                              
一、公訴意旨略以：被告丁○○因不滿前女友己○○與客人即告
    訴人乙○○在臺北市林森北路皇家酒店喝酒後，又遭告訴人
    框出場飲酒唱歌，遂與被告丙○○、戊○○共同基於殺人之
    犯意，被告丁○○於民國109 年8 月12日凌晨4 時26分許先
    以通訊軟體「微信」詢問己○○所在之處所，而於同日凌晨
    5 時30分許，夥同被告丙○○、戊○○共同至新北市○○區
    ○○○路0 號「同學匯KTV 」202 號包廂，被告丁○○持被
    告戊○○預先準備之摺疊刀刺向告訴人並大喊「給他死」，
    被告丙○○、戊○○聽聞後亦分持包廂內之冰桶、保溫壺、
    砂鍋、盤子毆打告訴人，致告訴人頭頂受有2 處頭皮裂傷長
    約各6 、10公分、右手手肘及右手挫傷瘀青、左手手指劃傷
    等傷害。經警方據報前往現場並將告訴人送醫，始免於死亡
    。因認被告等涉犯刑法第271 條第2 項、第1 項之殺人未遂
    罪嫌等語。
二、按告訴乃論之罪，告訴人於第一審辯論終結前得撤回其告訴
    ；又告訴乃論之罪，其告訴經撤回者，應諭知不受理之判決
    ，刑事訴訟法第238 條第1 項、第303 條第3 款分別定有明
    文。再刑事判決得就起訴之犯罪事實變更檢察官起訴所引應
    適用之法條者，以科刑或免刑判決為限，檢察官以殺人未遂
    起訴，經審理結果，認為被告等所犯實為傷害罪，既經撤回
    告訴，其追訴條件即有欠缺，法院應逕為不受理之判決，毋
    庸適用刑事訴訟法第300 條規定而變更起訴法條。
三、公訴意旨認被告等涉犯殺人未遂罪嫌，無非以被告等之供述
    、告訴人於警詢之指訴、證人即在場人甲○○、己○○、徐
    樺於警詢時之證述、新北市政府警察局三重分局扣押物品目
    錄表、新北市立聯合醫院驗傷診斷書、告訴人受傷照片、現
    場照片及被告丁○○與證人己○○之微信對話紀錄為主要論
    據。
四、被告等之抗辯
  ㈠被告丁○○部分
    被告丁○○固坦承於前揭時地，手持摺疊刀進入包廂，並持
    盤子、冰桶、杯子及徒手攻擊告訴人，致告訴人受有前揭傷
    勢等情不諱，惟堅詞否認有何殺人未遂犯行，辯稱：我拿摺
    疊刀進入包廂後，就把摺疊刀丟掉，沒有用來刺向告訴人，
    也沒有喊「給他死」，當時包廂內燈光昏暗，我沒有特別注
    意拿了什麼，就是拿桌上的東西丟向告訴人，我與告訴人隔
    了1 張桌子，能看到的只有他的上半身，沒有注意攻擊告訴
    人哪裡，僅有傷害告訴人，沒有要殺告訴人之故意等語。辯
    護人則以：證人甲○○證稱，並未聽聞被告丁○○說「給他
    死」等語，被告戊○○亦稱，進入包廂後就把折疊刀拿回來
    ，證人徐樺復稱，那把刀掉在地上，沒有使用等語，當時被
    告等之動機只是要嚇阻對方。且依證人甲○○所述，被告丁○○並未持刀揮傷乙○○，乙○○本身也不確定手臂上的傷
    口是否為刀傷所致，足見被告丁○○並無殺人未遂之犯意，
    至多只是傷害罪。告訴人手臂之傷勢，僅係淺層的割傷，與
    身體的一些致命、脆弱部位相距甚遠，其他地方也都是一些
    挫傷跟瘀傷。被告丁○○與告訴人並無仇怨，僅係因己○○
    與告訴人有肢體上的接觸，產生一些意氣之爭，並無殺害告
    訴人的主觀意圖，僅構成傷害罪等語為被告丁○○辯護。
  ㈡被告丙○○部分
    被告丙○○固坦承於前揭時地，與被告丁○○、戊○○進入
    包廂，持食物、碗盤及徒手攻擊告訴人，致告訴人受有前揭
    傷勢等情不諱，惟堅詞否認有何殺人未遂犯行，辯稱：當時
    包廂內燈光昏暗，我拿碗盤等物砸向告訴人，就是亂打、亂
    丟而已，承認傷害告訴人，沒有要殺告訴人之故意等語。辯
    護人則以：本案衝突的起因，係因被告丁○○認為己○○被
    欺負，因而要找對方理論，被告丙○○與告訴人既不認識，
    也無任何仇怨，雖被告3 人其中有人攜帶刀械，然依證人所
    證，並未用以攻擊告訴人，且刀子掉落後，亦無人拾取該刀
    子繼續攻擊告訴人。告訴人雖頭部受有傷勢，但被告等進入
    包廂時，曾以熱湯潑灑告訴人頭部，該傷勢可能是熱湯所造
    成。案發當天告訴人是先到醫院包紮後返回派出所製作筆錄
    ，案發時間到告訴人製作筆錄，相隔大約只有2 個小時，告
    訴人顯然只是在醫院做簡單包紮，顯然傷勢不重，也沒有任
    何生命危險，難以認定被告丙○○有任何致人於死的犯意。
    被告等所為應僅構成刑法第277 條第1 項普通傷害罪嫌，並
    考量告訴人已撤回告訴，為不受理判決等語為被告丙○○辯
    護。
  ㈢被告戊○○部分
    被告戊○○固坦承於前揭時地，將摺疊刀交給被告丁○○，
    由被告丁○○持入包廂，其並持保溫壺、砂鍋、盤子、冰桶
    等物攻擊告訴人，致告訴人受有前揭傷勢等情不諱，惟堅詞
    否認有何殺人未遂犯行，辯稱：我們進入包廂後，我有把摺
    疊刀拿回來，後來手滑，摺疊刀就掉在地上。我當時很生氣
    ，拿鍋子等物丟告訴人，僅有傷害告訴人，沒有要殺告訴人
    之故意等語。辯護人則以：被告戊○○與告訴人前無仇隙，
    證人甲○○於本院審理時證述雙方抓著刀爭執部分，與告訴
    人及其他女性證人證述相迥。另就被告等進入包廂後是否有
    喊「給他死」，證人甲○○之證述前後不一致，其他女性證
    人也未提到。證人己○○於本案案發時，有用身體護住告訴
    人，被告等是否尚可近距離毆打告訴人，亦有可疑。告訴人
    於本案案發時係用雙手護住頭部，但從傷勢照片可見，告訴
    人手部傷勢並沒有很嚴重，至於告訴人頭部傷勢，也許如公
    設辯護人所言，可能只是燒燙傷，並非由外力毆打所致，顯
    不足以證明被告等有殺人故意，告訴人已撤回告訴，請予不
    受理之判決等語為被告戊○○辯護。
五、經查：
  ㈠被告等於109 年8 月12日凌晨5 時30分許，在新北市○○區
    ○○○路0 號「同學匯KTV 」，由被告丁○○持被告戊○○
    所有之摺疊刀1 把進入202 號包廂，並與被告丙○○、戊○○分持包廂桌上之冰桶、保溫壺、砂鍋、盤子、碗及徒手攻
    擊告訴人，致告訴人受有頭頂2 處頭皮裂傷長約各6 、10公
    分、右手手肘及右手挫傷瘀青、左手手指劃傷等情，業經被
    告等於警詢、偵訊及本院審理時供認不諱（詳偵卷第24頁至
    第26頁、第30頁至第36頁、第140 頁至第142 頁、本院卷一
    第122 頁至第128 頁、卷二第231 頁至第237 頁），並經證
    人乙○○、甲○○於警詢及本院審理時、證人己○○、徐樺
    及當日同在現場之陳柔安於警詢時證述明確（詳偵卷第37頁
    至第55頁、本院卷二第191 頁至第220 頁），且有新北市政
    府警察局三重分局扣押筆錄、扣押物品目錄表、新北市立聯
    合醫院驗傷診斷書、現場照片、告訴人傷勢、摺疊刀照片在
    卷可查（詳偵卷第57頁至第65頁、第81頁、第83頁至第91頁
    ），另扣有摺疊刀1 把可佐，此部分事實應堪認定。
  ㈡公訴意旨雖謂被告等係基於殺人之犯意攻擊告訴人，然刑法
    殺人罪之成立，不僅客觀上須有殺人之行為，且行為人於主
    觀上須具有使人死亡之知與欲，始足當之。而刑法上殺人未
    遂與傷害罪之區別，即在於行為人下手加害之時，是否明知
    或預見足以致人於死。至於行為人之主觀犯意，應通盤審酌
    行為時之一切客觀環境及其他具體情形，諸如：行為人與被
    害人之關係、仇隙，是否足以引發殺人動機，行為當時之手
    段是否猝然致被害人難以防備，攻擊時之力道是否猛烈足以
    使人斃命，被害人所受之傷勢，攻擊後之後續動作是否意在
    取人性命等。被害人受傷之多寡、是否致命部位，雖可藉為
    認定有無殺意之心證，惟非判斷二罪間之絕對標準，仍須斟
    酌當時客觀環境及其他具體情形加以判斷（最高法院18年上
    字第1309號、19年上字第718 號、20年非字第104 號判例意
    旨參照）。準此，行為人主觀上是否具有殺人故意，除應斟
    酌其使用之兇器種類、攻擊部位、行為時之舉措反應外，尚
    應深入觀察行為人與被害人之關係、衝突起因、行為當時所
    受剌激、下手力量輕重、事後態度及被害人受傷情形等各項
    因素綜合予以研析，以資認定。經查：
 ⒈ 本案衝突起因
  ⑴被告等與告訴人原素不相識，並無特殊恩怨，此經被告丁○○供陳明確（詳本院卷一第123 頁），核與證人乙○○於警
    詢時證述之情節相符（詳偵卷第39頁）。則被告等與告訴人
    間並無仇隙，被告等應無貿然憤而殺害告訴人之動機。
  ⑵被告丁○○係因不滿告訴人框證人己○○出場，而與被告丙○○、戊○○共赴「同學匯KTV 」202 號包廂，見告訴人與
    證人己○○有肢體接觸，質問告訴人後，雙方一言不合，始
    出手攻擊告訴人等情，業經被告丁○○於警詢、偵訊及本院
    審理時供稱：當天凌晨4 時26分，己○○以微信告訴我她被
    客人框出場，凌晨5 時19分，己○○告訴我她在「同學匯KT
    V 」202 號包廂，我擔心她的狀況，才與丙○○、戊○○去
    該KTV ，看到乙○○與己○○有肢體接觸，我很生氣地質問
    乙○○「你們在幹什麼，你不知道她是我老婆嗎？」乙○○
    就站起來，還牽己○○的手，我當下失去理智就拿桌上的盤
    子、冰桶砸向乙○○等語（詳偵卷第24頁、第141 頁、本院
    卷一第123 頁）。被告丙○○於於警詢、偵訊及本院審理時
    供稱：我原與丁○○、戊○○在喝酒，聽到己○○被帶到「
    同學匯KTV 」，並表示遭客人騷擾感到不舒服，丁○○很擔
    心，我們便一起前往「同學匯KTV 」，抵達202 包廂，我們
    看到己○○被乙○○摟著，左手牽她的手，丁○○大聲質問
    「你不知道她是我老婆嗎？」，戊○○便拉住乙○○衣領，
    乙○○將戊○○推開，我們便將桌上物品朝乙○○砸等語（
    詳偵卷第30頁、第31頁、第141 頁、本院卷一第128 頁）。
    被告戊○○於警詢及本院審理時供稱：我原與丁○○、丙○○在喝酒，己○○傳訊息給丁○○，表示她在「同學匯KTV
    」遭客人騷擾感到不舒服會害怕，丁○○很難過，我們便一
    起前往「同學匯KTV 」，進入202 包廂後，我們看到乙○○
    摟著己○○的腰，乙○○對我們大小聲，與丁○○爭吵，我
    先動手拿桌上的東西往乙○○砸過去等語明確（詳偵卷第34
    頁、第35頁、本院卷一第125 頁），並經證人甲○○於警詢
    及本院審理時證稱：被告等衝進包廂朝乙○○叫囂，說現在
    是怎麼樣之類的，有1 個人拿刀指著乙○○，質問乙○○知
    不知道在場其中1 位女生是他女朋友，乙○○表示不知道，
    雙方講沒2 句話，丁○○喊「給他死」，對方3 人就拿起桌
    上的水壺、鍋子等朝乙○○頭部攻擊等語甚詳（詳偵卷第42
    頁、本院卷二第208 頁），且有被告丁○○與己○○之微信
    對話紀錄截圖可查（詳偵卷第93頁至第95頁）。足見被告等
    係因上開偶發事件而為本案犯行，其等與告訴人間並無深仇
    大恨而須置之於死地而後快。且被告等在「同學匯KTV 」20
    2 號包廂之公開場合鬧事，當知若觸犯殺人重罪，必難逃法
    律重懲，應無僥倖心態，被告等自無僅因上開意氣之爭即甘
    冒殺人罪重懲之風險，而公然殺害告訴人。從而，衡諸常情
    ，其等衝突既係出於偶發事件，自難遽認被告等係出於殺人
    之動機而攻擊告訴人。
  ⑶被告等於本案衝突前均有飲酒，此經被告等於警詢及本院審
    理時供陳明確（詳偵卷第24頁、第30頁、第34頁、本院卷一
    第123 頁）。衡情被告等應係一時衝動，酒後逞凶，應非具
    有非置告訴人於死而後快，或即令告訴人死亡亦不違背其等
    本意之殺人犯意可言。
  ⒉使用之兇器種類
  ⑴被告等前往上開包廂，除被告戊○○攜帶摺疊刀1 把外，並
    無攜帶其他器械，此經被告等供陳明確（詳偵卷第24頁、第
    25頁、第31頁、第35頁、本院卷一第123 頁、第125 頁），
    並經證人乙○○、甲○○於警詢及本院審理時時證述甚詳（
    詳偵卷第38頁、第42頁、本院卷二第192 頁、第206 頁）。
    又被告等於攻擊告訴人過程，俱係以包廂內現有之砂鍋、冰
    桶、保溫壺、碗盤等物及徒手攻擊告訴人乙情，已如前述。
    是被告等前往上開包廂前，應無預做殺害告訴人之準備，否
    則應無僅攜帶摺疊刀1 把即率爾前往之理。
  ⑵被告丁○○於上開包廂，雖出示摺疊刀，然並未持以攻擊告
    訴人乙情，已經被告丁○○於警詢及本院審理時供陳明確（
    詳偵卷第25頁、本院卷一第123 頁、卷二第232 頁）。被告
    丙○○於本院審理時亦稱：我在包廂內沒有看見有人用刀等
    語（詳本院卷一第128 頁）。被告戊○○於警詢及本院審理
    時復供稱：進入包廂前，我將我的摺疊刀拿給丁○○，目的
    是要嚇告訴人，進入202 包廂後，我便把摺疊刀拿回來，我
    沒有持摺疊刀比劃或刺乙○○，只有手持刀子嚇人，後來手
    滑，刀子就掉在地上，我沒有看見丁○○、丙○○拿刀攻擊
    乙○○等語甚詳（詳偵卷第35頁、本院卷一第125 頁）。而
    證人甲○○於警詢時係證稱：我見其中1 人手持刀子，便將
    他手中的刀子敲落等語明確（詳偵卷第42頁），核與證人徐
    樺於警詢時證稱：其中1 名白衣男子（被告丁○○）拿出1
    把小刀，但掉到地上沒有使用等語相符（詳偵卷第50頁）。
    是被告等雖攜帶摺疊刀1 把前往上開包廂，惟並未持以攻擊
    告訴人，應堪認定。且被告丁○○進入包廂時，已持有摺疊
    刀，然其與告訴人相隔1 張桌子，此經證人甲○○於本院審
    理時證述明確（詳本院卷二第210 頁）。倘被告丁○○有置
    告訴人於死之故意，大可於進入包廂之際，立即持刀刺向告
    訴人，實無先質問告訴人，或隔桌出示摺疊刀之理。足徵被
    告丁○○出示摺疊刀，並非用以攻擊告訴人。
  ⑶被告等均係隨手持取包廂內物品及徒手攻擊告訴人，業經被
    告丁○○於本院審理時供稱：我拿包廂桌上的東西攻擊乙○○，沒有特別注意拿了什麼等語（詳本院卷二第232 頁）。
    被告戊○○於本院審理時供稱：我當時滿生氣的，拿了水壺
    、鍋子、盤子丟乙○○，就只是要丟他等語明確（詳本院卷
    二第236 頁）。參以被告等持以攻擊告訴人者均為包廂內之
    砂鍋、保溫壺、冰桶及碗盤等物，其等應係隨機持取手邊器
    具攻擊告訴人，並未刻意挑選器具。況其等持以攻擊告訴人
    之砂鍋、冰桶、保溫壺雖為不銹鋼材質，碗盤等雖為美耐皿
    製品，此經證人乙○○、甲○○於本院審理時證述明確（詳
    本院卷二第194 頁、第197 頁、第208 頁），惟該等器物較
    諸刀槍等物，顯非足以致命之利器。則被告等攻擊告訴人所
    使用之工具，要與一般有意取人性命者持刀、槍攻擊之方式
    有異，自難遽認其等有何殺人之犯意。
  ⑷至證人乙○○於警詢時雖稱：被告等使用摺疊刀攻擊我的手
    部等語（詳偵卷第38頁）。然其嗣於本院審理時改稱：刀子
    部分，我沒有印象被告丁○○有無揮舞的動作，我沒有辦法
    確認手部的傷勢是否是刀造成的等語（本院卷二第193 頁、
    第197 頁至第199 頁）。且告訴人所指遭刀傷之手部傷勢甚
    為輕微，僅表皮淺層紅腫，有該手部傷勢照片可憑（詳偵卷
    第91頁），該等傷勢是否為摺疊刀所割傷，亦有可疑。
  ⑸另證人甲○○於本院審理時雖證稱：丁○○持刀進入包廂，
    有持刀朝乙○○揮舞2 、3 次，後因我、乙○○及己○○拉
    扯，刀子掉在地上，才沒有刺到乙○○等語（詳本院卷二第
    207 頁、第209 頁、第215 頁、第216 頁）。然證人甲○○
    此節所述，與其於警詢時證稱：我見其中1 人手持刀子，便
    將他手中的刀子敲落等語（詳偵卷第42頁）相迥，亦與證人
    乙○○於警詢及本院審理時、證人徐樺於警詢時證述之情節
    相異。且證人甲○○於本院審理時，距離本案案發時間已年
    餘，其是否能詳記當時狀況，亦有可疑，實難僅憑證人甲○○於本院審理時之陳述，逕為不利被告等之認定。
  ⒊行為時之舉措
  ⑴被告丁○○進入包廂後，見告訴人與證人己○○有肢體接觸
    ，先質問告訴人，雙方一言不合，被告等即先以包廂內之食
    物及飲料潑灑告訴人胸口處乙情，業經被告戊○○於警詢時
    供稱：我先動手拿起桌上的東西往乙○○肩膀砸過去等語明
    確（詳偵卷第35頁）。證人乙○○於警詢及本院審理時亦證
    稱：當日我跟甲○○在「同學匯KTV 」202 號包廂聊天，被
    告等衝進包廂，在我跟甲○○面前對我們叫囂，我便詢問對
    方怎麼了，戊○○就拿包廂內桌上的麻辣燙潑我，丙○○拿
    桌上冰桶丟我，丁○○拿桌上保溫壺內的澎大海潑我，我是
    正面胸口被潑到等語甚詳（詳偵卷第38頁、本院卷二第198
    頁、第201 頁）。則被告等顯係因不滿告訴人，一時氣憤而
    臨時起意，隨機持取包廂內之物品潑灑告訴人，並非趁告訴
    人不備，驟然出擊，亦非進入包廂後即朝告訴人致命部位猛
    烈攻擊，與殺人案件行為人驟然突襲被害人，或逕朝被害人
    致命部位攻擊，致被害人於死地而後快之情形自有不同。
  ⑵證人乙○○於警詢及本院審理時雖稱：被告等圍著我，持續
    拿桌上的砂鍋、保溫壺、冰桶、盤子等物攻擊我的頭部，沒
    有朝頭部以外部位攻擊，當時我以手護頭，手上的傷勢因此
    形成等語（詳偵卷第38頁、本院卷二第194 頁、第195 頁、
    第202 頁）。證人甲○○於警詢及本院審理時亦證稱：被告
    等拿著桌上的鐵製水壺、湯鍋、冰桶，圍著乙○○，朝乙○○頭部持續攻擊，乙○○一直護著頭等語（詳偵卷第42頁、
    本院卷二第208 頁至第212 頁）。則被告等係持砂鍋等器具
    攻擊告訴人頭部雖可認定。然查：
  ①觀諸告訴人受有2 處頭皮裂傷，各長約6 、10公分、右手手
    肘及右手挫傷瘀青、左手手指劃傷等傷勢，其中頭部之傷勢
    為頭皮裂傷，並未傷及頭骨、硬腦膜等組織，亦無腦震盪等
    症狀。再觀告訴人於被告等攻擊時係以手護頭，然其僅受有
    右手手肘及右手挫傷瘀青、左手手指劃傷等傷害，則被告等
    攻擊告訴人之力道應非猛烈至足以使告訴人斃命。
  ②又被告等雖朝告訴人頭部攻擊，然被告丁○○於本院審理時
    供稱：當時燈光昏暗，我與乙○○隔了1 張桌子，只看得到
    他的上半身，看不清楚乙○○的位置及他身體部位，當時我
    很生氣，沒有看我丟擲的是乙○○哪個部位，就往他身上丟
    就對了等語（詳本院卷二第233 頁）。被告丙○○於本院審
    理時供稱：那邊燈光真的看不太清楚，其實我也不是很清楚
    到底是攻擊乙○○哪裡，就是亂打、亂丟而已等語（詳本院
    卷二第235 頁）。被告戊○○於本院審理時供稱：我與乙○○隔1 個桌子，所以看到的就是他的上半身，我就是往他的
    方向去丟等語（詳本院卷二第236 頁）。堪認被告等係因氣
    憤，隨機持取包廂內器具丟擲、攻擊告訴人，其等是否特定
    就告訴人頭部集中攻擊，已有可疑。
  ③且本案衝突發生過程，包廂內燈光昏暗，此經被告等於本院
    審理時供陳、證人甲○○、徐樺於警詢時、證人甲○○於本
    院審理時證述明確（詳偵卷第42頁、第50頁、本院卷二第
    214 頁、第233 頁、第235 頁）。被告等攻擊告訴人時，告
    訴人原起立與被告等對峙，後倒臥於沙發上，亦經被告丁○○於本院審理時供陳甚詳（詳本院卷二第233 頁），並經證
    人乙○○、甲○○於本院審理時證述明確（詳本院卷二第
    196 頁、第198 頁、第199 頁、第209 頁）。則以本案事發
    突然，狀況混亂，包廂內燈光昏暗，告訴人又係倒臥於沙發
    ，以雙手護頭，被告等能否辨識所攻擊者為告訴人頭部，亦
    有可疑。且本案包廂之沙發座位低矮，座位前復擺設矮桌，
    有現場相片可參（詳偵卷第83頁、第85頁）。告訴人既倒臥
    沙發上，以其與被告等相對位置，被告等朝其丟擲物品或持
    物攻擊，告訴人頭部首當其衝，能否謂被告等均係集中就其
    頭部攻擊，亦非無疑。
  ④況被告等攻擊告訴人過程中，證人甲○○、己○○均阻擋其
    間，此經證人甲○○於本院審理時證稱：他們拉扯時我有上
    去幫忙分開他們等語（詳本院卷二第214 頁）。證人己○○
    於警詢時證稱：我有搶走被告等用來毆打乙○○的盤子，因
    為難以阻止，我就用身體護住乙○○等語明確（詳偵卷第46
    頁）。則以告訴人倒臥於包廂沙發，沙發前復擺設矮桌，其
    所在座位當相當狹小，證人甲○○、己○○見被告等攻擊告
    訴人，既近身阻止，被告等應無從近距離環繞告訴人，持續
    進行攻擊之可能。則告訴人及證人甲○○於本院審理時證稱
    被告等近距離圍著告訴人持續攻擊，即有可疑。
  ⑤又被告等本攜帶摺疊刀到場，該摺疊刀雖掉落地面，然證人
    甲○○於本院審理時亦稱：刀子掉落以後，我沒有看到有人
    持刀再攻擊等語（本院卷二第211 頁）。苟被告等有意致告
    訴人於死，盡可撿拾該摺疊刀大力刺向告訴人之頭、頸、胸
    或腹等重要臟器、血管所在位置，或持續對其等身體之要害
    猛力攻擊，然被告等僅係隨機持取包廂內物品攻擊告訴人，
    顯有發洩怒氣，教訓告訴人之意味，尚難認定其等有殺害告
    訴人之犯意甚明。從而，以被告等攻擊告訴人之手段，尚無
    從認定有致告訴人於死之意欲。
  ⑶被告等攻擊告訴人之時間甚為短暫，此經證人甲○○於本院
    審理時證稱：被告等持續攻擊乙○○的時間約20至30秒，從
    我醒來看到衝突過程，之後走出包廂，直到警察到場，約1
    分多鐘等語明確（見本院卷二第210 頁、第218 頁至第220
    頁）。至證人乙○○於本院審理時雖稱：攻擊時間約3 至5
    分鐘等語（見本院卷二第203 頁）。然告訴人為受攻擊之對
    象，其遭受被告等攻擊，急於自救自保，對於時間之感受，
    較之證人甲○○，顯非客觀。且告訴人在酒精及緊張的雙重
    作用之下，對於時間的感受程度自有不同。從而，應以證人
    甲○○所述1 分鐘之期間為是。則被告等攻擊告訴人之時間
    歷時約1 分鐘，時間甚短。且被告等攻擊告訴人成傷，以其
    等人數，被告等於本案鬥毆中處於相對優勢，然其等均未趁
    勢持續攻擊告訴人致死而後已，反而隨機持取包廂內器具肆
    意出擊，所為類似發洩怒氣之舉。
  ⑷且被告等攻擊告訴人過程，證人甲○○一度走出包廂求援，
    此經證人甲○○於本院審理時證述明確（見本院卷二第211
    頁）。而告訴人於證人甲○○拉開被告中1 人時，曾趁隙走
    出包廂，此亦經證人乙○○於本院審理時證稱：甲○○有去
    拉開他們其中1 位，我趁空隙鑽出去，警察剛好也進包廂，
    我跟警察交錯等語甚詳（詳本院卷二第203 頁）。是被告等
    見告訴人趁隙脫逃，於員警到場前，並未加以追擊，亦任由
    證人甲○○離開外出求援。則自其等攻擊後之後續動作，亦
    難認其等有殺害告訴人之主觀犯意。
  ⒋又是否有殺人之決意，原應參酌當時情況，觀其行為之動機
    ，視其下手之情形，及攻擊之部位，與受傷之輕重等等，以
    為綜合之判斷，殊不能僅以口頭之「給你死」或「殺」之語
    詞，即謂其有殺人之意思（最高法院77年度台上字第1609號
    判決要旨參照）。證人乙○○於警詢及本院審理時雖均稱：
    被告等一起攻擊我的頭部，我當時請他們停手，他們卻持續
    用台語叫囂「給他死」等語（詳偵卷第38頁、本院卷二第19
    3 頁），證人甲○○於警詢時亦稱：丁○○有說「給他死」
    等語（詳偵卷第42頁），然為被告丁○○所否認（詳偵卷第
    25頁、第141 頁、本院卷一第123 頁），被告丙○○、戊○○於偵訊及本院審理時亦均稱：沒聽到丁○○稱「給他死」
    等語（詳偵卷第141 頁、本院卷第128 頁）。且證人甲○○
    嗣於本院審理時改稱：沒印象有沒有人說「給他死」等語（
    詳本院卷二第210 頁）。則被告丁○○於本案衝突過程，有
    無揚言「給他死」一節，已有可疑。縱認被告丁○○於本案
    衝突過程曾揚言「給他死」等語，被告丁○○於案發前與被
    告丙○○、戊○○飲酒，已如前述，則其在酒後自我控制能
    力可能較差之情況下，與他人發生衝突乃口呼上述話語，亦
    非難以想像。且正因酒後可能失控，則被告丁○○是否確有
    殺害告訴人之意思，抑或僅係於酒後為求心情之發洩，始口
    不擇言，更非無疑，自難徒執上開話語之表面文意，即遽認
    被告等確有殺人之犯意。
  ㈢綜上，被告等雖於前揭時、地持砂鍋等器具攻擊告訴人頭部
    ，並致告訴人受有上述傷害，然依衝突起因、被告等之行為
    態樣、行為時之一切客觀情況及其他具體情形綜合判斷，尚
    不足以認定被告等有何殺人犯意及行為。此外，復查無其他
    積極證據足認被告等具有公訴意旨所指之殺人故意，即不能
    證明其行為該當於殺人未遂罪。從而，公訴意旨所指被告殺
    人未遂行為，應僅該當於刑法第277 條第1 項之傷害罪。公
    訴意旨認被告等係犯刑法第271 條第2 項、第1 項之殺人未
    遂罪，尚有誤會。
六、刑法第277 條第1 項普通傷害罪依同法第287 條前段規定，
    須告訴乃論。被告等所為傷害告訴人之犯行，係犯刑法第27
    7 條第1 項普通傷害罪，已如上述。茲因被告等業與告訴人
    達成調解，告訴人並撤回告訴，此經告訴人於本院審理時陳
    述明確（詳本院卷二第239 頁），是依前開說明，本院無庸
    變更起訴法條，就被告等所涉之傷害罪，應逕為諭知不受理
    之判決。
據上論斷，應依刑事訴訟法第303 條第3 款，判決如主文。
本案經檢察官魏子凱偵查起訴，由檢察官張啟聰到庭執行公訴。 
中    華    民    國   110    年    11    月    23    日
                  刑事第十庭  審判長  法  官  謝梨敏
                                      法  官  謝茵絜
                                      法  官  黃秀敏
以上正本證明與原本無異。
如不服本判決應於收受判決後 20 日內向本院提出上訴書狀，並
應敘述具體理由。其未敘述上訴理由者，應於上訴期間屆滿後
20 日內向本院補提理由書（均須按他造當事人之人數附繕本）
「切勿逕送上級法院」。
                                       書記官  林蔚然
中    華    民    國   110    年    11    月    25    日